臺灣臺北地方法院刑事判決　　　　　　　94年度簡上字第70號
上　訴　人
即　被　告　長憶國際有限公司
兼 代 表人 　乙○○
上列上訴人因違反化粧品衛生管理法案件，不服本院九十四年度
簡字第三九二號中華民國九十四年三月二十九日第一審判決（聲
請簡易判決處刑書案號：臺灣臺北地方法院檢察署九十三年度偵
字第二一六九一號），本院管轄之第二審合議庭判決如下：
    主  文
原判決撤銷。
乙○○連續違反輸入化粧品含有醫療藥品者，應提出載有原料名
稱、成分、色素名稱及其用途之申請書，連同標籤、仿單、樣品
、包裝、容器、化驗報告書及有關證件，並繳納證書費、查驗費
，申請中央衛生主管機關查驗；經核准並發給許可證後，始得輸
入之規定，科罰金新臺幣陸萬元，如易服勞役以銀元佰元即新
台幣玖佰元折算壹日；緩刑貳年。扣案之「全效療護精華」化粧
品及「超透感精緻粉乳」化粧品各壹盒沒收銷燬之。
長億國際有限公司違反輸入化粧品含有醫療藥品者，應提出載有
原料名稱、成分、色素名稱及其用途之申請書，連同標籤、仿單
、樣品、包裝、容器、化驗報告書及有關證件，並繳納證書費、
查驗費，申請中央衛生主管機關查驗；經核准並發給許可證後，
始得輸入之規定，科罰金新臺幣陸萬元。
    事      實
一、乙○○係址設臺北市松山區○○○路一四五號一樓「長憶國
    際有限公司」（下稱長憶公司）之負責人，明知「全效療護
    精華」含有「Salictlic Acid」成分百分之零點五四，而「
    超透感精緻粉乳」含有「Ethlhexyl Methoxycinnamate」成
    分百分之七點一、「Butyl Methoxydibenzoylmethane」成
    分百分之一點九一%、「Titanium dioxide」成分百分之四
    點三，均為含藥之化粧品，本應提出載有原料名稱、成分、
    色素名稱及其用途之申請書，連同標籤、仿單、樣品、包裝
    、容器、化驗報告書及有關證件，並繳納證書費、查驗費，
    申請中央衛生主管機關查驗，經核准並發給許可證後，始得
    輸入之規定，竟基於違反上開規定之概括犯意，未經中央衛
    生主管機關之許可，連續於民國九十二年九月二十一日及九
    十三年一月十一日擅自由美國輸入含有「Salictlic Acid
    」成分之「全效療護精華」化粧品五盒及含有「Ethlhexyl
    Methoxycinnamate」、「Butyl　Methoxydibenzoylmethane
    」、「Titanium dioxide」等防曬成分之「超透感精緻粉乳
    」化粧品24盒，並上市販售之。嗣因臺北市政府衛生局接獲
    民眾甲○○檢舉後，並於九十三年十一月一日下午三時二十
    分許，在上址扣得上開化粧品各一盒。
二、案經臺北市政府衛生局報請臺灣臺北地方法院檢察署檢察官
    偵查起訴。
    理  由
一、訊據被告即上訴人長憶國際有限公司兼代表人乙○○於本院
    審理時對於右揭事實均坦承不諱，並有臺北市松山區衛生所
    處理案件談話紀錄、化粧品檢查現場紀錄表、市售化粧品標
    示檢查紀錄表、檢查藥品工作日記表、臺北市政府營利事業
    登記證、民眾甲○○之申訴檢舉函、化粧品之進口報單五紙
    、行政院衛生署八十八年一月四日衛署藥字第88003910號公
    告、八十七年三月貳日衛署藥字第87010457號公告各一份及
    藥物食品檢驗局檢驗成績書二張在卷可稽（見九十三年度偵
    字第二一九一號偵查卷第十頁至第十一頁、本院九十三年九
    月一日審判筆錄）。是由上開補強證據，足資擔保被告於本
    院審理中所為前開任意性自白具有相當程度之真實性，而得
    使本院確信被告前述自白與事實相符。揆諸刑事訴訟法第一
    百五十六條第一項「被告之自白，非出於強暴、脅迫、利誘
    、詐欺、違法羈押或其他不正之方法，且與事實相符者，得
    為證據。」及第二項「被告之自白，不得作為有罪判決之唯
    一證據，仍應調查其他必要之證據，以察其是否與事實相符
    。」規定，本院自得依被告前述自白及各項補強證據認定被
    告確有右揭犯行。從而本件事證明確，被告犯行堪以認定，
    應依法論科。
二、核被告乙○○所為，係違反化粧品衛生管理法第七條第一項
    前段規定，應依同法第二十七條第一項論罪，其先後於九時
    二年九月二十一日及九十三年一月十一日二次未經核可，即
    輸入前揭含藥之化粧品犯行，時間密接，所犯為相同構成要
    件之罪，應依刑法第五十六條連續犯之例，論以一罪，並加
    重其刑。而被告長憶國際有限公司對輸入前開化妝品部分應
    依同法第二十七條第三項規定論處。
三、原審予以論罪科刑，固屬卓見。惟查：原審事實認定被告兼
    代表人乙○○基於違反化粧品衛生管理法規定之概括犯意，
    未經中央衛生主管機關之許可，連續於九十二年九月二十一
    日及九十三年一月十一日擅自由美國輸入含藥品成分「全效
    療護精華」化粧品五盒及「超透感精緻粉乳」化粧品24盒，
    然於主文、理由及所犯法條中均未記載或認定被告兼代表人
    乙○○為連續犯之理由及法條，尚有未洽，雖上訴人之上訴
    雖無理由，惟原判決既有不當，即屬未可維持，應予撤銷改
    判。爰審酌本件被告雖未遵照法規辦理，惟其惡性尚非重大
    ，且扣獲之含藥化粧品數量不多，危害非鉅，另被告乙○○
    本件犯行已構成連續犯，而被告長憶國際有限公司則未有何
    加重構成要件等一切情狀，分別量處如主文所示之刑，並就
    被告乙○○部分諭知易服勞役之折算標準，以示懲儆；扣案
    「全效療護精華」化粧品及「超透感精緻粉乳」化粧品各一
    盒均依同法第二十七條第一項後段規定沒收銷燬之。末查被
    告乙○○未曾受有期徒刑以上刑之宣告，有臺灣高等法院被
    告全國前案紀錄表一件附卷可按，其因一時失慮，偶罹刑典
    ，經此偵審程序及刑之宣告後，應知所警惕而無再犯之虞，
    本院認為前開對其宣告之刑，以暫不執行為適當，爰併予宣
    告如主文所示之緩刑，以啟自新。
據上論斷，應依刑事訴訟法第四百五十五條之一第一項、第三項
、第三百六十九條第一項前段、第三百六十四條、第二百九十九
條第一項前段，化粧品衛生管理條例第二十七條第一項、第三項
，刑法第十一條前段、第五十六條、刑法第四十二條第二項、第
七十四條第一款，罰金罰鍰提高標準條例第二條，現行法規所定
貨幣單位折算新臺幣條例第二條，判決如主文。
本案經檢察官黃紋綦到庭執行職務
中　　華　　民　　國　　94　　年　　6 　　月　　17　　日
                刑事第八庭審判長法  官  陳德民
                                法  官  孫曉青
                                法  官  陳芃宇
上正本證明與原本無異。
本判決不得上訴。
                                書記官  張漪蕙
中　　華　　民　　國　　94　　年　　6 　　月　　17　　日
附錄論罪科刑法條：
化粧品衛生管理條例第二十七條
違反第七條第一項、第八條第一項、第十一條、第十五條第一項
、第十六條第一項、第十七條第一項、第十八條第一項、或第二
十三條第一項禁止規定之一者，處一年以下有期徒刑、拘役或科
或併科新臺幣十五萬元以下罰金；其妨害衛生之品沒收銷燬之。
違反第二十三條第一項禁止規定情節重大或再次違反者，並得由
各該主管機關撤銷其有關營業或設廠之許可證照。
法人或非法人之工廠有第一項情事者，除處罰其行為人外，並對
該法人或工廠之負責人處以該項之罰金。
